臺灣臺南地方法院刑事判決　　　　　　　94年度訴緝字第25號
公　訴　人　臺灣臺南地方法院檢察署檢察官
被　　　告　乙○○　男　32歲.
上列被告因偽造文書等案件，經檢察官提起公訴（87年度偵緝字
第 477號），被告就被訴事實為有罪之陳述，本院裁定進行簡式
審判程序，判決如下：
    主  文
乙○○共同連續意圖為自己不法之所有，以詐術使人將本人之物
交付，處有期徒刑陸月，如易科罰金，以佰元折算壹日；又連
續行使偽造私文書，足以生損害於他人，處有期徒刑陸月，如易
科罰金，以佰元折算壹日，三星旅行社有限公司之簽帳單貳紙
（均壹式貳聯）其上偽造之「甲○○」署押各壹枚均沒收。應執
行有期徒刑拾月，如易科罰金，以佰元折算壹日，三星旅行社
有限公司之簽帳單貳紙（均壹式貳聯）其上偽造之「甲○○」署
押各壹枚均沒收。
    事  實
一、(一)乙○○與黃朝明（業經臺灣高等法院臺南分院以92年度上
      易字第 308號刑事判決確定）為父子關係，共同在臺南縣
      新營市○○路○段977號經營「仕名輪胎館」，明知渠等之
      經濟情況業已惡化而無償債能力，竟共同基於意圖為自己
      不法所有之概括犯意聯絡，共同自民國87年 1月起，佯以
      簽發票據訂貨之方式，連續多次向丁○○所經營之上在實
      業有限公司（下稱上在公司）購買汽車輪胎，使丁○○陷
      於錯誤而交付各次購買之輪胎，計新臺幣（下同）932730
      元，並由黃朝明簽發其所有支票11張支付貨款，用以取信
      丁○○。二人復承前之概括犯意，共同於87年 6月間，又
      連續多次向上在公司購買汽車輪胎，亦使丁○○陷於錯誤
      而交付各次購買之輪胎，計305600元（起訴書誤載為3086
      00元），先後購買輪胎合計0000000元（起訴書誤為00000
      00元）。詎黃朝明所開具之上開支票第1張於87年6月30日
      屆期即遭退票，「仕名輪胎館」並於同時搬遷一空，上在
      公司之丁○○始知受騙。
    (二)乙○○復另行起意並利用其「仕名輪胎館」於87年 6月間
      （起訴書誤載為6月29日）承接甲○○所有車號N6-5116號
      自小客車引擎修復工作之機會，徒手竊取甲○○置於車內
      行李箱中之美國運通銀行金卡（卡號 000000000000000）
      、花旗銀行VISA金卡（卡號 0000-0000-0000-0000）、大
      來卡（卡號0000-000000-0000）及其國民身分證各 1枚得
      手。乙○○旋即基於行使偽造私文書及詐欺取財之概括犯
      意，先後持花旗銀行VISA金卡及美國運通金卡，分別於87
      年6月25日及同年月29日上午9時30分許、35分許，至不詳
      特約商店及臺南市○○路○段417號三星旅行社有限公司，
      向該等特約商店人員佯稱係實際持卡人，欲購物消費云云
      ，並於簽帳單持卡人簽名欄中，以複寫之方式，偽簽「甲○○」之署名（電子結帳之簽帳單均為一式二聯），用以
      證明所消費之金額，並同意按所示之全部金額付款予發卡
      銀行，而偽造不實之簽帳單，並交還予上開特約商店人員
      而行使之，致上開特約商店人員分別陷於錯誤，而如數交
      付 5000元及99000元、108000元金額之商品予乙○○，足
      以生損害於真正持卡人甲○○、上開特約商店及美國運通
      銀行、花旗銀行。嗣甲○○於87年 6月30日經美國運通銀
      行以電話確認有無刷卡消費時，始查悉上情。
二、案經上在公司訴請及臺南縣警察局新營分局報請臺灣臺南地
    方法院檢察署檢察官偵查起訴。
    理  由
一、上揭事實業據被告乙○○於本院審理中均坦承不諱，核與被
    害人甲○○於警詢、檢察官偵查中之陳述及證人即被害人丁○○於本院審理時到庭證述之情節相符，並有特約商店三星
    旅行社有限公司簽帳單影本 2紙在卷可稽，而被告之父黃朝
    明係共犯如事實欄(一)所示犯行部分，並經臺灣高等法院臺南
    分院以92年度上易字第308號刑事判決有期徒刑6月確定，有
    該院刑事判決 1份附卷可徵，此外並有以黃朝明名義簽發之
    支票影本11張及退票理由單1份、被告所簽收之出貨單7份存
    卷可資佐證，事證明確，被告犯行堪以認定，自應依法論科
    。
二、核被告乙○○所為：如事實欄 (一)所示部分，係犯刑法第339
    條第 1項之詐欺取財罪；如事實欄(二)所示部分，係犯刑法第
    320條第1項之竊盜罪、同法第216條、第210條之行使偽造私
    文書罪及第339條第1項之詐欺取財罪。被告與黃朝明彼此間
    ，就事實欄(一)所示部分犯行，均有犯意聯絡及行為分擔，皆
    為共同正犯，公訴人就被告此部分係屬共犯行為於起訴之犯
    罪事實中雖漏未敘及，但所構成犯罪要件之具體事實應適用
    者均屬同一法條，其罪名亦無變更，不發生變更起訴法條及
    刑事訴訟法第95條罪名變更應再告知之問題，併予敘明。另
    被告於簽帳單上偽造署押行為，為偽造私文書之部份行為；
    偽造私文書後復持以行使，偽造之低度行為，應為行使之高
    度行為所吸收，均不另論罪。被告於事實欄(一)中先後多次詐
    欺取財犯行；於事實欄(二)中先後 2次行使偽造私文書、詐欺
    取財犯行，均各時間緊接，觸犯構成要件相同之罪名，顯均
    係各基於一個概括犯意為之，應各依刑法第56條連續犯之規
    定論以一罪，並均依法加重其刑。其於事實欄(二)中，所犯竊
    盜、行使偽造私文書、詐欺取財罪間，有方法與結果之牽連
    關係，應依牽連犯規定，從一重依行使偽造私文書罪處斷。
    被告所犯上開事實欄(一)詐欺取財與事實欄(二)行使偽造私文書
    二罪間，犯意各別，行為互殊，應分論併罰。爰審酌被告犯
    罪之動機、目的、手段及其年輕力壯，不思以正當途徑賺取
    金錢，因經濟狀況不良，竟萌貪念而為本件犯行，惟念其犯
    罪後坦承犯行，尚知悔改，且盜刷信用卡部分已賠償被害人
    損失及參酌共犯黃朝明所受刑度等一切情狀，分別量處如主
    文所示之刑，併諭知易科罰金以三百元折算一日之標準，並
    定其應執行之刑及易科罰金之折算標準，以示懲儆。又三星
    旅行社有限公司之簽帳單二紙（均一式二聯）其上偽造之「
    甲○○」署押各1枚，均應依刑法第219條之規定宣告沒收。
    至於被告持甲○○花旗銀行信用卡盜刷部分該特約商店簽帳
    單並未扣案，且迄今已逾 7年亦無證據顯示簽帳單現仍存在
    ，為免日後執行困難，爰不就該部分簽帳單其上偽造之「甲○○」署押部分宣告沒收，附此敘明。
據上論斷，應依刑事訴訟法第273條之1第1項、第299條第 1項前
段，刑法第28條、第56條、第339條第1項、第320條第1項、第21
6條、第210條、第55條、第41條第1項、第2項、第51條第 5款、
第219條，罰金罰鍰提高標準條例第1條前段、第 2條，判決如主
文。
本案經檢察官丙○○到庭執行職務。
中　　華　　民　　國　　94　　年　　5 　　月　　31　　日
　　　　　　　　　刑事第四庭    法　官　張瑛宗
以上正本證明與原本無異。
如不服本判決，應於判決送達後10日內，向本院提出上訴狀（應
附繕本）。
　　　　　　　　　　　　　　　　書記官　吳姁穗
中　　華　　民　　國　　94　　年　　5 　　月　　31　　日
本案論罪科刑法條：
中華民國刑法第339條第1項(普通詐欺罪)
  意圖為自己或第 3 人不法之所有，以詐術使人將本人或第 3
  人之物交付者，處五年以下有期徒刑、拘役或科或併科1000元
  以下罰金。
中華民國刑法第320條第1項(普通竊盜罪)
  意圖為自己或第 3 人不法之所有，而竊取他人之動產者，為
  竊盜罪，處五年以下有期徒刑、拘役或五百元以下罰金。
中華民國刑法第216條(行使偽造變造或登載不實之文書罪)
  行使第210條至第215條之文書者，依偽造、變造文書或登載不
  實事項或使登載不實事項之規定處斷。
中華民國刑法第210條(偽造變造私文書罪)
  偽造、變造私文書，足以生損害於公眾或他人者，處五年以下
  有期徒刑。
